【裁判字號】    98,重抗,26
【裁判日期】    980720
【裁判案由】    確定訴訟費用額
【裁判全文】
臺灣高等法院高雄分院民事裁定          98年度重抗字第26號
抗  告  人  乙○○
相  對  人  財團法人屏東縣私立聖欣老人養護中心
法定代理人  甲○○
上列當事人間請求塗銷抵押權登記事件，經判決確定後，相對人
聲請確定訴訟費用額，抗告人對於中華民國98年5 月15日臺灣屏
東地方法院98年度聲字第201 號所為裁定提起抗告，本院裁定如
下：
    主  文
抗告駁回。
抗告訴訟費用新台幣壹仟元由抗告人負擔。
    理  由
一、本件抗告意旨略以：原裁定命抗告人應給付相對人訴訟費用
    新台幣（下同）22萬3,200 元，然相對人因違約需給付抗告
    人800 萬元。為此提起抗告，求予廢棄原裁定，另為適法之
    裁定云云。
二、按法院未於訴訟費用之裁判確定其費用額者，第一審受訴法
    院於該裁判有執行力後，應依聲請以裁定確定之。民事訴訟
    法第91條第1 項定有明文。而此項裁定之程序僅係依命負擔
    訴訟費用之確定裁判，審認債權人所開列之費用項目是否為
    訴訟費用之範圍？已否提出證據證明，然後確定應負擔訴訟
    費用者應賠償他造之數額若干而已，並非確定權利存在與否
    之程序。至於訴訟費用如何負擔，或其負擔之比例為何，均
    應依命負擔訴訟費用之確定裁判主文定之，而不得於本程序
    再行審究。
三、經查，兩造間請求塗銷抵押權登記事件，前經原法院以97年
    度重訴字第58號判決抗告人敗訴，訴訟費用由抗告人負擔，
    抗告人未對之上訴而確定，此有上揭判決及判決確定證明書
    各1 份在卷可憑（見原審卷第3 頁至第6 頁）。而本件相對
    人所支出之訴訟費用經核為第一審裁判費22萬3,200 元等情
    ，業經原審調閱上開訴訟卷宗屬實，並有裁判費繳納收據影
    本1 紙附卷足憑（見原審卷第7 頁）。原裁定據此確定抗告
    人應負擔之訴訟費用額為22萬3,200 元及自該裁定送達翌日
    起至清償日止，按年息百分之五計算之利息，經核並無違誤
    。抗告意旨所指相對人因違約需給付抗告人800 萬元云云，
    核屬權利存在與否之實體問題，應循其他訴訟程序解決，而
    非本件所得審究者。抗告意旨執此指摘原裁定不當，求予廢
    棄即為無理由，應予駁回。
四、據上論結，本件抗告為無理由，依民事訴訟法第495 條之1
    第1項、第449條第1項、第95條、第78條裁定如主文。
中    華    民    國    98    年    7     月    20    日
                              民事第三庭
                                  審判長法官  張國彬
                                  法      官  鄭月霞
                                  法      官  吳登輝
以上正本證明與原本無異。
如不服本裁定應於送達後10日內向本院提出再抗告狀（並按他造
當事人之人數附繕本），並繳納再抗告費新台幣1,000 元。
再為抗告僅得以適用法規顯有錯誤為理由，並應委任律師為代理
人。
中    華    民    國    98    年    7     月    21    日
                                  書  記  官  張明賢
附註：
抗告人之配偶、三親等內之血親、二親等內之姻親，或抗告人為
法人、中央或地方機關時，其所屬專任人員具有律師資格並經法
院認適當者，亦得為第三審代理人。
抗告人或其法定代理人具有律師資格者及前項情形，應於提起抗
告或委任時釋明之。


司法院資訊處製作；財團法人民間司法改革基金會備份。
